【裁判字號】    89,訴,174
【裁判日期】    890725
【裁判案由】    違反槍砲彈藥刀械管制條例等
【裁判全文】
臺灣屏東地方法院刑事判決                          八十九年度訴字第一七四號
    公  訴  人  臺灣屏東地方法院檢察署檢察官
    被      告  甲○○
右列被告因違反槍砲彈藥刀械管制條例等案件，經檢察官提起公訴（八十九年度偵字
第三五四號），本院判決如左：
    主  文
甲○○連續竊盜，累犯，處有期徒刑壹年。又未經許可持有空氣槍，累犯，處有期徒
刑壹年貳月，併科罰金新台幣伍萬元，罰金如易服勞役以參佰元折算壹日，扣案空氣
槍壹枝（槍枝編號0000000000）沒收。應執行有期徒刑貳年，併科罰金新
台幣伍萬元，罰金如易服勞役以參佰元折算壹日，扣案空氣槍壹枝（槍枝編號000
0000000）沒收。
    事  實
一、甲○○曾因違反麻醉藥品管理條例案件，經本院判處有期徒刑四月確定，甫於民
    國（下同）八十四年六月二十一日執行完畢。猶不知悔改，復基於概括之犯意，
    意圖為自己不法之所有，先於八十八年十二月二十九日上午八時三十分許，在屏
    東市○○街與豐榮街口，竊取黃理哲所有車牌號碼ＷＦ─五三三七號自用小客車
    一部，得手後即卸下車牌留供己用。繼又於同年十二月三十一日凌晨二時許，在
    屏東縣瑪家鄉○○村○○○路旁，竊得羅輝力所有車牌號碼ＷＯ─四四一八號自
    小貨車一部，內有錄音帶四卷、印章三枚、身份證、駕照、第一銀行存摺一本及
    日本支付通知書一紙等物。另甲○○自八十一年起，在屏東市○○路某玩具店購
    得具殺傷力之空氣槍一枝（槍枝編號0000000000），竟未經許可繼續
    持有該具有殺傷力之空氣槍，嗣於八十九年一月八日二十一時許，甲○○駕駛上
    開竊得之車牌號碼ＷＦ─五三三七號自用小客車，在屏東縣泰武鄉佳平村馬士部
    落二九之一號前為警查獲，並在該車後座扣得羅輝力失竊之錄音帶四卷、印章三
    枚、身份證、駕照、第一銀行存摺一本、日本支付通知書一紙及上開具殺傷力之
    空氣槍一枝。
二、案經屏東縣警察局內埔分局報請臺灣屏東地方法院檢察署檢察官偵查起訴。
    理  由
一、右揭事實，業據被告甲○○於審理中坦承不諱，且前揭自小客車及自小貨車分別
    為黃理哲、羅輝力所有置放於右揭地點失竊之事實，亦據被害人黃理哲、羅輝力
    於警訊時陳明在卷，並有車輛協尋受理報案單一紙、車輛竊盜資料個別查詢報表
    影本一份、贓物保領結書二份附卷可稽。扣案之空氣槍一枝經送內政部警政署刑
    事警察局鑑定結果，該空氣槍一枝，係以小型二氣化碳鋼瓶內之氣體為發射動力
    ，機械性能良好，經實際試射，所發射彈丸之單位面積動能達每平方公分三十八
    點七三焦耳，足以穿入人體皮肉層，有內政部警政署刑事警察局八十九年一月二
    十四日刑鑑字第九三四三號鑑驗通知書暨槍彈測試紀錄表一份在卷可稽，是以，
    扣案之空氣槍具有殺傷力要無疑義。本件事證明確，被告犯行洵堪認定。
二、被告甲○○自八十一年起至八十九年一月八日遭警查獲持有該空氣槍，期間槍砲
    彈藥刀械管制條例已於八十五年九月二十五日及八十六年十一月二十四日二度修
    正，其以繼續持有行為至新修正之該法公佈，應適用修正後之該法，合先敘明。
    又被告雖於本院審理時坦承以螺絲起子竊取上開二車，惟遍查全卷並未扣得該螺
    絲起子，此部份之自白與卷證不符。核被告所為係犯刑法第三百二十條第一項竊
    盜及槍砲彈藥刀械管制條例第八條第四項未經許可，持有空氣槍二罪。其先後二
    次竊盜，時間緊接，所犯構成要件相同，顯係基於概括犯意為之，依連續犯之規
    定論以一罪，並依法加重其刑。又被告所犯上開竊盜罪及未經許可持有空氣槍二
    罪間犯意個別，犯罪構成要件互異，應分論併罰。又被告甲○○曾因違反麻醉藥
    品管理條例案件，經本院判處有期徒刑四月確定，甫於八十四年六月二十一日執
    行完畢，有台灣高等法院被告全國前案紀錄表在卷足憑，其於有期徒刑執行完畢
    後，五年內再犯本件有期徒刑以上之罪，依累犯規定加重其刑。審酌被告素行不
    良，年輕力壯，不知努力工作，卻以偷竊他人汽車供己代步，且擁槍自重，危害
    社會秩序至鉅，本應從重量刑，惟犯後坦承犯行頗有悔意，態度良好等一切情狀
    ，分別量處如主文所示之刑，並定其應執行之刑及易服勞役之折算標準。扣案之
    空氣槍一枝，具殺傷力，為違禁物，依刑法第三十八條第一項第一款宣告沒收。
據上論斷，應依刑事訴訟法第二百九十九條第一項前段，槍砲彈藥刀械管制條例第八
條第四項，刑法第三百二十條第一項、第五十六條、第五十一條第五款、第四十七條
、第四十二條第二項、第三十八條第一項第一款，罰金罰鍰提高標準條例第一條前段
判決如主文。
本案經檢察官簡靜玉到庭執行職務。
中      華      民      國      八十九      年      七    月   二十五   日
                                      臺灣屏東地方法院刑事第二庭
                                           審判長法  官  吳永宋
                                                 法  官  林昌義
                     法  官  何清富
右判決正本證明與原本無異。
對於本判決如有不服應於收受送達後十日內向本院提出上訴書狀上訴於台灣高等法院
高雄分院並按他造當事人之人數附具繕本。
                                                書記官  謝天祥
中      華      民      國     八十九      年      七    月   二十五   日
附錄本判決論罪之法條：
刑法第三百二十條第一項、槍砲彈藥刀械管制條例第八條第四項。
意圖為自己或第三人不法之所有，而竊取他人之動產者，為竊盜罪，處五年以下有期
徒刑、拘役或五百元以下罰金。
槍砲彈藥刀械管制條例第八條
未經許可，持有、寄藏或意圖販賣而陳列第一項所列槍枝者，處一年以上七年以
下有期徒刑，併科新台幣七百萬元以下罰金。
第一項至第三項之未遂犯罰之。


司法院資訊處製作；財團法人民間司法改革基金會備份。
